---
title: "Erakondade 2017 kohalike valimiste programmid Tallinnas"
output: html_notebook
---

2017. aasta kohalikel valimistel osalenud erakondade programmide võrdlus Tallinnas. 
 
```{r}
library(rvest)
library(tidyverse)
library(ggpage)
library(tidytext)
library(pdftools)
library(forcats)
library(scales)
library(drlib)
library(hrbrthemes)

# positiivsed ja negatiivsed sõnad eesti keeles
load("data/sonade_emotsioon_est.RData")
```

Programmide url-d
```{r}
reform_url <- "https://www.reform.ee/kov-valimised-2017/piirkond/tallinn/tulevikutallinn"

sotsid_url <- "http://www.sotsid.ee/oige-poore-tallinnas/"

irl_url <- "http://irl.ee/irli-programm-tallinnas/"

keskerakond_pdf <- "http://www.keskerakond.ee/files/Lubadused_est_Tallinn.pdf"

rohelised_url <- "http://erakond.ee/kov-2017-programm/"

ekre_url <- "https://www.ekre.ee/kov-tallinn/"
```

Keskerakonna programm
```{r}
keskerakond_programm <- pdf_text(keskerakond_pdf) %>% 
  str_replace_all(., "\\n|•\t|\t", " ") %>% 
  str_replace_all(., "\\s+", " ") %>% 
  str_trim(.)
```

Reformierakonna programm
```{r}
reform_programm <- read_html(reform_url) %>% 
  html_nodes("p") %>% 
  html_text()
```

Sotsiaaldemokraatide programm
```{r}
sotsid_programm <- read_html(sotsid_url) %>% 
  html_nodes(".content li , .content p") %>% 
  html_text()
```

IRL programm
```{r}
irl_programm <- read_html(irl_url) %>% 
  html_nodes(".wpb_content_element .wpb_wrapper li , p") %>% 
  html_text()
```

Rohelised programm
```{r}
rohelised_programm <- read_html(rohelised_url) %>% 
  html_nodes("#content li , #content p") %>% 
  html_text()
```

EKRE programm
```{r}
ekre_programm <- read_html(ekre_url) %>% 
  html_nodes(".col-md-12") %>% 
  html_text()
```

Erakondade programmid ühte tabelisse kokku
```{r}
erakondade_programmid <- data_frame(programm = keskerakond_programm, erakond = "Keskerakond") %>% 
  bind_rows(data_frame(programm = reform_programm, erakond = "Reformierakond")) %>% 
  bind_rows(data_frame(programm = irl_programm, erakond = "IRL")) %>% 
  bind_rows(data_frame(programm = ekre_programm, erakond = "EKRE")) %>% 
  bind_rows(data_frame(programm = sotsid_programm, erakond = "Sotsiaaldemokraadid")) %>% 
  bind_rows(data_frame(programm = rohelised_programm, erakond = "Rohelised"))
```

salvesta andmed edasiseks kasutamiseks
```{r}
save(keskerakond_programm,
     reform_programm,
     irl_programm,
     ekre_programm,
     sotsid_programm,
     rohelised_programm,
     erakondade_programmid, file = "data/programmid.RData")
```


Fuktsioon, mis koostab programmi tekstist grrafilise ülevaate
```{r}
tootle_programme <- function(x, nm){
  nm_name <- quo_name(nm)  # erakonna nimi, joonise pealkirjaks
  
  data_frame(programm = x) %>% 
    # jaga kogu tekst 8-st sõnast koosnevateks ridadeks
    unnest_tokens(rida, programm, token = "ngrams", n = 8, to_lower = FALSE) %>% 
    mutate(rea_nr = row_number()) %>% 
    filter(rea_nr %in% seq(1, 50000, 8)) %>% 
    select(-rea_nr) %>% 
    rename(text = rida) %>% 
    ggpage_build() %>% 
    # lisa sõna emotsiooni tunnus
    left_join(sonade_emotsioon_est, by = c("word" = "sona")) %>% 
    # kui emotsiooni pole, siis muu
    mutate(emotsioon_sona = ifelse(is.na(emotsioon_sona), "muu", emotsioon_sona)) %>% 
    ggpage_plot(aes(fill = emotsioon_sona)) +
    labs(title = nm_name) +
    scale_fill_manual(values = c("grey70", "red", "blue")) +
    guides(fill = FALSE)
}
```

Joonista graafikud kõigi erakondade programmiga
```{r}
tootle_programme(keskerakond_programm, "Keskerakonna programm")
tootle_programme(reform_programm, "Reformierakonna programm")
tootle_programme(sotsid_programm, "Sotsiaaldemokraatide programm")
tootle_programme(ekre_programm, "EKRE programm")
tootle_programme(irl_programm, "IRL programm")
tootle_programme(rohelised_programm, "Roheliste programm")
```

Igale erakonna programmile kõige iseloomulikumad sõnad
```{r}
valistamised <- c("window", "to", "share", "opens", "new", "in", "click",
                  "res", "publica", "isamaa", "as", "liidu", "rahvaerakond",
                  "konservatiivne", "aeg")

erakonnale_iseloomulik <- erakondade_programmid %>% 
  unnest_tokens(word, programm) %>% 
  count(erakond, word, sort = TRUE) %>% 
  ungroup() %>% 
  arrange(erakond) %>%
  filter(!word %in% valistamised)%>% 
  bind_tf_idf(word, erakond, n) %>%
  arrange(erakond, desc(tf_idf)) %>%
  group_by(erakond) %>% 
  top_n(7) %>% 
  group_by(erakond) %>% 
  mutate(word = factor(word, levels = (unique(word))),
         word = fct_reorder(word, tf_idf)) %>%
  ungroup() %>% 
  mutate(erakond = factor(erakond, levels = c("Keskerakond", "Reformierakond",
                                              "Sotsiaaldemokraadid",
                                              "IRL", "EKRE", "Rohelised")))

```

Programmile iseloomulikud sõnad graafikul
```{r, fig.height=8, fig.width=10}
erakonnale_iseloomulik %>%
  filter(!word %in% valistamised) %>% 
  ggplot(aes(reorder_within(word, tf_idf, erakond), tf_idf)) +
  geom_bar(alpha = 0.8, stat = "identity", show.legend = FALSE, fill = "#feb24c") +
  labs(title = "Erakondade Tallinna programmidele top 7 iseloomulikku sõna",
         subtitle = "-Sõnade tähtsuse hindamise mõõtühikuks on term frequency–inverse document frequency",
         x = NULL, y = NULL) +
  scale_y_continuous(labels = comma) +
  scale_x_discrete(labels = function(x) gsub("__.+$", "", x)) +
  facet_wrap(~erakond, ncol = 2, scales = "free") +
  coord_flip() +
  theme_ipsum_rc() +
  theme(panel.grid = element_blank(),
          axis.text = element_text(size = 9),
          text = element_text(family = "Chivo"),
          plot.title = element_text(size = 14, face = "bold"),
          strip.text = element_text(size = 11))
```

